【裁判字號】    94,交抗,160
【裁判日期】    950127
【裁判案由】    聲明異議
【裁判全文】
臺灣高等法院高雄分院刑事裁定         94年度交抗字第160號
抗  告  人
即受處分人    甲○○
上列抗告人因聲明異議案件，不服臺灣高雄地方法院中華民國94
年10月31日裁定（94年度交聲字第499 號），提起抗告，本院裁
定如下：
    主  文
抗告駁回。
    理  由
一、抗告意旨略以：正確執行取締酒駕勤務有二：(一)設站路檢。
    (二)執行勤務時依客觀、合理判斷有酒後駕車徵兆（車輛蛇行
    、亂按喇叭、駕駛人面帶酒容、臉色潮紅、臉色鐵青、眼神
    恍惚、嘔吐或有明顯酒味等），且可能發生危害。本件2 名
    取締警察係長期在小吃店外埋伏，見有人自該店駕車出來，
    即在毫無正當理由或合理懷疑情況下，追趕攔停酒測，並無
    鳴笛示意停車受檢之舉。抗告人即受處分人甲○○當天自小
    吃店出發均無警察設站路檢，且警方在夜間未開車燈，尾隨
    抗告人行駛中的車輛，致使抗告人與第三人發生擦撞，事後
    警方竟要求抗告人接受酒測，惟警方夜間尾隨根本未看到抗
    告人臉部泛紅，面對警方不當之執行程序，抗告人應有拒絕
    之權利，為此提出抗告，爰請撤銷原裁定重為適法之裁定云
    云。
二、按汽車駕駛人拒絕接受道路交通管理處罰條例第35條第1 項
    酒精濃度測試之檢定者，處新臺幣（下同）6 萬元罰鍰，並
    當場移置保管其車輛及吊銷其駕駛執照，道路交通管理處罰
    條例第35條第3 項定有明文。又按「警察對於已發生危害或
    依客觀合理判斷易生危害之交通工具，得予以攔停並採行下
    列措施：一、要求駕駛人或乘客出示相關證件或查證其身分
    。二、檢查引擎、車身號碼或其他足資識別之特徵。三、要
    求駕駛人接受酒精濃度測試之檢定」，警察職權行使法第8
    條亦有明文。
三、經查：本件抗告人確實於民國94年7 月27日20時55分許，騎
    乘車號XQW-406 號機車，行經高雄市○○區○○路92號前，
    經警要求施以酒測，惟遭抗告人拒絕之事實，業據抗告人於
    原審自承在卷（見原審卷第22頁），且經證人即舉發之員警
    劉銀成於原審證述：我當日與同仁騎乘機車執行巡邏勤務，
    我有穿制服及反光背心，我們經過小港區○○路時，看到抗
    告人沒戴安全帽，我們就騎機車尾隨，抗告人後來看到我們
    時就加速前進，到了頂橫路與店北路口時，抗告人與另一部
    機車發生擦撞，對方人車倒地，但抗告人未停車察看繼續前
    進，我們就跟著抗告人到他家喝令他停車，抗告人才回去看
    對方有無受傷，而在車禍地點，我看到抗告人臉色很紅，且
    身上有酒味，我就拿出酒測器要求抗告人進行酒測，但抗告
    人卻一下子說要喝水，一下子說要上廁所，拒絕酒測，後來
    抗告人就進去他家裡不願意酒測等語在卷（原審卷第22至23
    頁），並有證人劉銀成提出案發當天之蒐證光碟1 張扣案可
    佐，而證人劉銀成為維持交通秩序，依法執行上開職務，立
    場應是客觀公正，且與抗告人素不相識，亦無宿怨，當無甘
    冒在公文書上為不實登載之刑責，而誣攀抗告人之理，本件
    經查復無任何證據足資證明證人劉銀成有捏造事實、違法取
    締之情事，則證人劉銀成本其維護交通秩序、安全職責所為
    之當場舉發，自應受到合法、正確之推定，其證言亦堪予採
    信。由是觀之，本件係因員警劉銀成發現抗告人臉部泛紅，
    且身上發出酒味，顯可疑有酒後騎乘機車之違規情事，始要
    求對抗告人進行酒測，證人劉銀成係依法執行勤務，且執勤
    方式亦無過當或逾越必要程度。抗告人以前詞指摘原裁定不
    當，尚非有據。原處分機關依上開規定裁處抗告人，原審法
    院並據以駁回異議，並無不當。本件抗告為無理由，應予駁
    回。
四、據上論斷，應依道路交通管理處罰條例第89條、道路交通案
    件處理辦法第26條，刑事訴訟法第412 條，裁定如主文。
中    華    民    國    95    年    1     月    27    日
                  刑事第六庭  審判長法  官  王憲義
                                    法  官  張盛喜
                                    法  官  李璧君
以上正本證明與原本無異。
不得再抗告。
中    華    民    國    95    年    2     月    3     日
                                    書記官  唐奇燕


司法院資訊處製作；財團法人民間司法改革基金會備份。
